# 权益法投资收益的确认

提问人：Nathanedx 时间：2019-02-13 22:33:15
请教陈版主：
A 公司与B、C公司于 2018 年 6 月共同新设D公司（A/B/C无关联关系），注册资本 5000 万元。其中 A 持股36%，认缴注册资本金 1800万元，截止 2018 年末 A公司实际出资 100 万元，其余股东均未出资。投资协议均未对出资不到位时的持股比例进行约定。D公司 2018 年所有者权益构成如下：股本： 100 万元，未分配利润-43.8 万元（等于净利润），所有者权益共计 56.2 万元。
请教： 1 、如果按权益法确认 A公司 2018 年的投资收益是-43.836%还是56.236%？
2 、个人觉得由于其余各方均未出资以及未按约定派遣人员，经
了解 B/C后续也无出资意向，是否在 2018 年末 D公司应视同纳入 A合并报表按成本法 100% 进行确认（因为公司全部资金来源均来自 A 公司）？

回答人：chenyiwei
首先，还是建议各方股东对认缴出资尚未全部到位期间的表决权比例、损益分配和亏损分担比例等作出明确的、可操作的约定，据此进行会计处理和判断是否具备控制权。
其次，如果此问题仍不明确的，则基于公司法第三十四条规定和谨慎原则，本企业作为唯一已经实缴出资的股东，按 100% 比例确认应分担的亏损份额。对于是否具有控制权的问题，还是要基于 “控制三要素” 判断，尤其是A 公司在此期间是否具备单方面主导 D 公司的财务和经营决策等相关活动事项的权力。